【裁判字號】    98,上易,2681
【裁判日期】    981208
【裁判案由】    竊盜
【裁判全文】
臺灣高等法院刑事判決                98年度上易字第2681號
上  訴  人
即  被  告  甲○○
                    現於臺灣臺北監獄臺北分監
上列上訴人因竊盜案件，不服臺灣板橋地方法院98年度易字第13
13號，中華民國98年8月19日第一審判決（起訴案號：臺灣板橋
地方法院檢察署98年度偵字第10230號），提起上訴，本院判決
如下：
    主  文
上訴駁回。
    理  由
一、依刑事訴訟法第350條、第361條、第362條、第367條規定，
    不服地方法院之第一審判決而上訴者，須提出上訴書狀，並
    應敘明具體理由，為上訴必備之程式；其所提出之書狀未敘
    述上訴理由，或僅曾以言詞陳述上訴理由者，均應於上訴期
    間屆滿後20日內補提理由書於第一審法院。第一審法院經形
    式審查，認逾期未補提上訴理由者，應定期間先命補正；逾
    期未補正者，為上訴不合法律上之程式，應以裁定駁回。倘
    已提出上訴理由，但所提非屬具體理由者，則由第二審法院
    以上訴不合法律上之程式，判決駁回。而所謂具體理由，必
    係依據卷內既有訴訟資料或提出新事證，指摘或表明第一審
    判決有何採證認事、用法或量刑等足以影響判決本旨之不當
    或違法，而構成應予撤銷之具體事由，始克當之（例如：依
    憑證據法則具體指出所採證據何以不具證據能力，或依憑卷
    證資料，明確指出所為證據證明力之判斷如何違背經驗、論
    理法則）；倘僅泛言原判決認定事實錯誤、違背法令、量刑
    失之過重過輕微，而未依上揭意旨指出具體事由，或形式上
    雖已指出具體事由，然該事由縱使屬實，亦不足以認為原判
    決有何不當或違法者（例如：對不具有調查必要性之證據，
    法院未依聲請調查亦未說明理由，或援用證據不當，但除去
    該證據仍應為同一事實之認定），皆難謂係具體理由，俾與
    第二審上訴制度旨在請求第二審法院撤銷、變更第一審不當
    或違法之判決，以實現個案救濟之立法目的相契合，並節制
    濫行上訴（最高法院97年度台上字第892號判決參照）。又
    第二審法院認為上訴書狀未敘述理由，依刑事訴訟法第367
    條但書規定，始應定期間命其補正。如認上訴書狀已敘述理
    由，但其理由非屬具體，其所為上訴，即不符上訴之法定要
    件，自得逕行判決駁回，無定期命補正問題（最高法院97年
    度台上字第3599號判決參照）。
二、本件原審經審理結果，認為上訴人即被告甲○○前因施用第
    二級毒品、施用第二級毒品、持有第一級毒品、施用第二級
    毒品、竊盜等案件，經法院各判處有期徒刑9月、3月、3月
    、6月、10月確定，嗣經臺灣板橋地方法院裁定各減為有期
    徒刑4月又15日，1月又15日、1月又15日、3月、5月，應執
    行有期徒刑1年3月確定；另因竊盜、竊盜等案件，經法院各
    判處有期徒刑10月、6月確定，嗣經臺灣板橋地方法院裁定
    各減為有期徒刑5月、3月，應執行有期徒刑7月確定；與另
    案過失傷害所處並經減刑之拘役25日接續執行，已於民國97
    年10月17日縮刑期滿執行完畢。詎仍不知悔改，先後實行下
    列行為：(一)於98年2月9日16時10分許，在臺北縣板橋市○○
    路○段266號後方停車場，見乙○○所有、停在該處之車號QY
    7-276號輕型機車之車輪未上鎖，竟意圖為自己不法之所有
    ，徒手將該機車牽離現場而竊取之。得手後，將所竊得之機
    車暫停放在臺北縣板橋市○○路○段206巷口，幸為警於同年
    月15日及時尋獲，並發還予乙○○。(二)於98年3月25日凌晨0
    時16分許，在臺北縣板橋市○○路117巷口，見乙○○所有
    之上開機車停在該處，車輪仍未上鎖，竟另萌生意圖為自己
    不法所有之犯意，再徒手將該機車牽離現場而竊取之。得手
    後，將所竊得之機車牽至其位於臺北縣板橋市○○路○段206
    巷70號3樓住處之地下室，拆解該機車之前塑膠板1塊、前塑
    膠置物箱1塊、塑膠後腳踏板1塊、塑膠行李箱1塊、塑膠機
    車側板2塊後，以接引電路線之手法發動該機車引擎，並將
    該機車駛回原行竊處停放。嗣因乙○○發現遭竊，報警處理
    ，經警調閱現場監視錄影紀錄，循線於98年4月1日15時30分
    許，在臺北縣中和市○○路○段與漢民路口查獲甲○○，並
    在其上址住處地下室起獲從竊得機車所拆下之前塑膠板1塊
    、前塑膠置物箱1塊、塑膠後腳踏板1塊、塑膠行李箱1塊、
    塑膠機車側板2塊（已發還被害人），始悉上情等情。係以
    被告於警詢、偵訊及原審審理時已坦承犯行，核與被害人乙
    ○○、證人即被害人之配偶石惠玲於警詢及原審審理時所述
    情節相符，並有臺北縣政府警察局海山分局扣押筆錄暨扣押
    物品目錄表、贓物認領保管單、失車－唯讀案件基本資料、
    臺北縣政府警察局車輛協尋電腦輸入單各1份、贓證物照片3
    幀、現場監視器翻拍照片7幀附卷可稽，足認被告之自白與
    事實相符，堪可採信。因認本件事證明確，其犯行足堪認定
    ，爰於告知簡式審判程序之旨，並聽取當事人意見後，裁定
    進行簡式審判程序，判決上訴人竊盜罪，累犯，處有期徒刑
    4月；又竊盜罪，累犯，處有期徒刑7月。並就主刑部分定應
    執行有期徒刑9月，經核並無違誤。上訴意旨略：伊係臨時
    起意，動機單純，且伊所竊取之物均已發還被害人，又伊自
    始至終均坦承犯行，詎原審仍判處有期徒刑9月，量刑顯有
    過重，爰請審酌上情，准予重新量刑云云。惟查：量刑之輕
    重，係屬事實審法院得依職權自由裁量之事項，茍於量刑時
    ，已依行為人之責任為基礎，並斟酌刑法第57條各款所列情
    狀，而未逾越法定範圍，又未濫用其職權，即不得遽指為違
    法。本件原判決於量刑時，已依上揭規定，審酌上訴人犯上
    開二罪，犯意各別，行為互殊，應予分論併罰。且上訴人曾
    受如上述之有期徒刑執行完畢，於有期徒刑執行完畢後5年
    以內，故意再犯本件有期徒刑以上之上開二罪，皆構成累犯
    。並審酌上訴人年輕力盛，不思以正當手段取物，竟反覆行
    竊他人停放戶外之機車，應予非難，兼衡其素行狀況、竊得
    財物之價值、被害人所受損害程度、犯後自始至終均坦承犯
    行、態度尚佳，惟迄未賠償被害人損害等一切情狀，予以綜
    合考量後，科刑如前所述，並未逾越法定刑度，亦未濫用自
    由裁量之權限，刑度亦屬妥適，核無不當或違法之情形。本
    件上訴人上訴意旨單純就科刑輕重而為爭執．而未依憑卷證
    資料，明確指出原審所為證據證明力之判斷如何違背經驗、
    論理法則，或提出新事證，指摘或表明原審有何採證認事、
    用法或量刑等足以影響判決本旨之不當或違法，揆諸上開說
    明，尚難謂已敘明具體理由。本件上訴不合法律上之程式，
    爰不經言詞辯論，逕以判決駁回。
據上論斷，應依刑事訴訟法第367條前段、第372條，判決如主文
。
中    華    民    國    98    年    12    月    8     日
                  刑事第七庭  審判長法  官  陳晴教
                                    法  官  楊智勝
                                    法  官  游紅桃
以上正本證明與原本無異。
不得上訴。
                                    書記官  戴伯勳
中    華    民    國    98    年    12    月    11    日


司法院資訊處製作；財團法人民間司法改革基金會備份。
